臺灣新北地方法院板橋簡易庭民事簡易判決
111年度板簡字第1210號
原      告  陳俊儒  
被      告  徐唯唯  
上列當事人間請求侵權行為損害賠償事件，本院於中華民國111
年7月25日言詞辯論終結，判決如下：
    主      文
被告應給付原告新臺幣叁萬肆仟伍佰捌拾捌元，及自民國一一一
年五月十五日起至清償日止，按週年利率百分之五計算之利息。
原告其餘之訴駁回。
訴訟費用新臺幣壹仟貳佰貳拾元，其中新臺幣叁佰伍拾貳元由被
告負擔，餘由原告負擔。
本判決第一項得假執行。
    事實及理由
壹、程序部分：
    本件被告經合法通知，無正當理由未於言詞辯論期日到場，
    核無民事訴訟法第386條所列各款情形，爰依原告之聲請，
    由其一造辯論而為判決。
貳、實體部分：
一、原告主張：被告於民國110年11月20日19時54分許，駕駛車
    牌號碼000-0000號普通重型機車（下稱A車），行經新北市
    板橋區四川路與華東街口處時，因行經有燈光號誌管制之交
    岔路口闖紅燈之過失，碰撞原告所有之車牌號碼000-0000號
    之自用小客車（下稱系爭車輛）而肇事（下稱系爭事故），
    致系爭車輛車體受損（下稱系爭損害），而生修復費用新臺
    幣（下同）計117,806元(工資63,771元、零件54,035元），
    原告依侵權行為之法律關係請求被告給付上揭修復費用等語
    。並聲明：被告應給付原告120,000元及自起訴狀繕本送達
    翌日起至清償日止，按週年利率5％計算之利息。
二、被告則未於言詞辯論期日到場，亦未提出書狀為何聲明或陳
    述。
三、得心證之理由：
㈠、按因故意或過失，不法侵害他人之權利者，負損害賠償責任
    ；汽車、機車或其他非依軌道行駛之動力車輛，在使用中加
    損害於他人者，駕駛人應賠償因此所生之損害，民法第 184
    條第 1項前段、第191條之2前段分別有明文。次按物被毀損
    時，被害人除得依民法第196條請求賠償外，並不排除民法
    第213條至第215條之適用。依民法第196條請求賠償物被毀
    損所減少之價額，得以修復費用為估定之標準，但以必要者
    為限（例如：修理材料以新品換舊品，應予折舊）。被害人
    如能證明其物因毀損所減少之價額，超過必要之修復費用時
    ，就其差額，仍得請求賠償，此有最高法院77年度第9次民
    事庭會議決議可資參照。
㈡、查，原告主張被告駕駛A車於上揭時地，因行經有燈光號誌管
    制之交岔路口闖紅燈及於右轉車道直行之過失，碰撞系爭車
    輛而生系爭事故，致生系爭損害，原告受有損害等事實，業
    據其提出估價單及新北市政府道路交通事故當事人登記聯單
    為證（見本院卷第13頁至15頁），且有新北市政府警察局板
    橋分局111年4月22日新北警板交字第1113891865號函暨所附
    道路交通事故調查卷宗為憑（見本院卷第25至51頁），而被
    告對於原告主張之事實，既未於言詞辯論期日到場爭執，復
    未提出書狀答辯以供本院斟酌，依民事訴訟法第280條第3項
    準用同條第1項規定，即視同自認原告主張，堪認原告主張
    之上揭事實為真。
㈢、次查，系爭車輛因系爭事故需支出修復費用共計117,806元(
    工資63,771元、零件54,035元）等情，有估價單在卷可稽（
    見本院卷第15頁）。然系爭車輛之修復既以新零件更換被毀
    損之舊零件，則原告以估價單所示之修復費用作為損害賠償
    之依據，自應將零件折舊部分予以扣除。依行政院所頒固定
    資產耐用年數表及固定資產折舊率之規定，系爭車輛之耐用
    年數為5年，依定率遞減法每年折舊1000分之369，另依營利
    事業所得稅查核準則第95條第6項規提列折舊採用定率遞減
    法者，以1年為計算單位，其使用期間未滿1年者，按實際使
    用之月數相當於全年之比例計算之，不滿1月者，以1月計」
    ，系爭車輛於104年12月出廠，有公路監理電子閘門查詢結
    果可稽（見限閱卷），迄本件車禍發生時即110年11月20日
    ，已使用逾5年，則零件扣除折舊後之修復費用估定為5,404
    元（計算式：54,035元10％＝5,404元，元以下四捨五入），
    加計工資63,771元是原告依侵權行為之法律關係請求系爭車
    輛之必要修復費用為69,175元（計算式：5,404元＋63,771＝6
    9,175），核屬有據；至原告逾此範圍之請求，則屬無據。
㈣、再按損害之發生或擴大，被害人與有過失者，法院得減輕賠
    償金額，或免除之，民法第217條第1項定有明文。又基於過
    失相抵之責任減輕或免除，法院對於賠償金額減至何程度，
    應斟酌雙方原因力之強弱與過失之輕重以定之（最高法院99
    年度台上字第1580號判決）。本院審酌系爭事故肇事經過及
    原因力之強弱，被告於行經有燈光號誌管制之交岔路口闖紅
    燈；原告則行經有燈光號誌管制之交岔路口闖紅燈，皆為肇
    事原因，有道路交通事故現場圖、A3類道路交通事故調査紀
    錄表、現場照片、行車紀錄器檔案可稽（見本院卷第29頁至
    第51頁、限閱卷），堪認原告就系爭事故亦與有過失，至原
    告固稱被告於右轉車道直行亦有過失，惟按指向線，用以指
    示車輛行駛方向。以白色箭頭劃設於車道上。本標線設於交
    岔路口方向專用車道上與禁止變換車道線配合使用時，車輛
    須循序前進，並於進入交岔路口後遵照所指方向行駛；道路
    交通標誌標線號誌設置規則第188條定有明文。查系爭事故
    現場照片可見最外側車道並未劃設雙白實線，是該車道並非
    右轉專用車道。綜上各情，本院認減輕被告50％之過失責任
    為適當，據此折算被害人與有過失之比例後，本件原告得請
    求被告賠償之金額為34,588元（計算式：69,175元50％＝34,
    588元，元以下四捨五入）。
四、末按給付無確定期限者，債務人於債權人得請求給付時，經
    其催告而未為給付，自受催告時起，負遲延責任。其經債權
    人起訴而送達訴狀，或依督促程序送達支付命令，或為其他
    相類之行為者，與催告有同一之效力；遲延之債務，以支付
    金錢為標的者，債權人得請求依法定利率計算之遲延利息；
    應付利息之債務，其利率未經約定，亦無法律可據者，週年
    利率為5％，民法第229條第2項、第233條第1項前段及第203
    條分別定有明文。本件起訴狀繕本於111年5月4日寄存於被
    告戶籍地之警察機關，有本院送達證書可稽（見本院卷第55
    頁），依民事訴訟法第138條第2項規定，自111年5月14日發
    生寄存送達效力，揆諸前揭說明，原告自得請求被告給付自
    起訴狀繕本送達翌日即111年5月15日起至清償日止，按週年
    利率5％計算之利息。
五、綜上所述，原告依侵權行為之法律關係，請求被告給付34,5
    88元，及自起訴狀繕本送達翌日即111年5月15日起至清償日
    止，按法定利率即週年利率5％計算之利息，為有理由，應予
    准許。至原告逾此範圍之請求，為無理由，應予駁回。
六、本件原告勝訴部分，係就民事訴訟法第427條1項訴訟適用簡
    易程序所為被告敗訴之判決，爰依同法第389條第 1項第3款
    規定，職權宣告假執行。
七、訴訟費用負擔之依據：民事訴訟法第79條。本件訴訟費用額
    ，依後附計算書確定如主文所示金額。
中　　華　　民　　國 　　111 　 年　　8　　月　　5　　日
                  臺灣新北地方法院板橋簡易庭
                      法  官  吳孟竹
第一審裁判費            1,220元
合        計            1,220元            其中 352元由
                                           被告負擔，餘
                                           由原告負擔。
以上正本係照原本作成。
如不服本判決，應於送達後20日內，向本院提出上訴狀並表明上
訴理由，如於本判決宣示後送達前提起上訴者，應於判決送達後
20日內補提上訴理由書（須附繕本）。
如委任律師提起上訴者，應一併繳納上訴審裁判費。
中　　華　　民　　國　 　111 　 年　　8　　月　　5　　日
                      書記官  李庭君